臺灣桃園地方法院刑事判決　　　　　　　　　　　　九十一年度交易字第一六六號
　　公　訴　人　臺灣桃園地方法院檢察署檢察官
　　被　　　告　丁○○
右列被告因過失傷害案件，經檢察官提起公訴（九十年度偵字第一五六五三號），本
院判決如左︰
    主  文
丁○○因過失傷害人，處拘役肆拾日。如易科罰金，以參佰元折算壹日。
    事  實
一、丁○○於民國九十年八月十八日二十二時五十五分許，駕駛車牌號碼ＵＪ─三四
    九八號自用小客車，沿桃園縣楊梅鎮○○路一二二巷由西向東方向行駛，至該路
    段一二二巷十六弄二十二號前時，原應注意行經無號誌路交叉路口，應減速慢行
    ，作隨時停車之準備，及左方車應暫停讓右方車先行，而依當時天候晴，夜間有
    照明之情形，並無不能注意之情事，竟疏未注意減速慢行，仍以時速約四十公里
    之速度前進，並未暫停讓具優先路權之右方來車先行，適有乙○○駕駛車牌號碼
    ＣＵ─Ｏ八四五號小客車，搭載甲○○、丙○○，沿新農路一三六巷向北方向行
    駛至上開路口，亦疏未注意行駛至無號誌之交岔路口，應減速慢行，作隨時停車
    準備，仍貿然前進，迨丁○○發現時已煞避不及，丁○○駕駛之小客車左前方因
    而與乙○○駕駛車輛之右前方擦撞，致乙○○受有頭部外傷合併顏面撕裂傷、丙○○受有右肱骨骨折、甲○○受有頭部外擦傷之傷害。
二、案經乙○○、甲○○、丙○○告訴及桃園縣警察局楊梅分局報告台灣桃園地方法
    院檢察署偵查起訴。
    理      由
一、訊據被告丁○○固坦承有於前揭時、地與告訴人等發生擦撞，惟矢口否認有過失
    ，辯稱：我的車子被他們撞到，是他們先告狀等語。惟查：
(一)被告於上開時、地係以時速約四十公里之速度自巷內駛出，因煞車不及而以其自
    小客車之左前方與由告訴人乙○○所駕駛之上開廂型車右前方擦撞，致告訴人乙○○、甲○○、丙○○三人受傷等情，業據被告於警訊中自白，並有診斷證明書
    、桃園縣警察局道路交通事故調查報告表、現場照片等附卷可憑。又肇事巷口，
    無設置交通號誌，有桃園縣交通局九十一年一月二十五日函乙紙在卷可佐。而依
    上開道路交通事故調查報告表所示，被告係駕車自桃園縣楊梅鎮○○街一二二巷
    口駛出，發現告訴人車輛接近後，緊急煞車，致左右車輪分別留下八．六公尺及
    五．四公尺之煞車痕，被告於警訊亦自承當時時速約四十公里，足認被告行經無
    號誌交叉路口，並未減慢行，參酌交通部所頒「汽車行駛距離及反應距離一覽表
    」所示，時速四十公里之反應距離為八．三二公尺，是被告行經交叉路口如能減
    速慢行，當可即時煞停，避免二車擦撞。又依卷附之現場照片觀之，告訴人之車
    輛除車頭左方受損外，並在左側車門上有因撞擊成之凹陷，而被告之車輛則係左
    側車頭受損，顯見二車確已擦撞，而兩車係垂直交會，若果係如被告所辯其車輛
    已先停止，方為告訴人車輛撞上，則被告應係右側車身受撞擊，且告訴人車輛應
    係正面受損，左方車門應不可能有因撞擊造成之凹陷，是被告所辯，其已完全停
    住，是告訴人撞上伊等語，不可採信。
(二)按汽車行駛至無號誌之交岔路口，應減速慢行，作隨時停車之準備；又未劃分幹
    、支線者，同為直行車，左方車應暫停讓右方車先行，道路交通安全規則第九十
    三條第一第三款、第一百零二條第一項第二款分別定有明文。被告駕車依法應注
    意依上開規定行駛務，而當時係夜間有照明，道路無障礙物且視距良，其視線、
    視野自屬清晰無礙，應能確切掌握橫向道路上各人、車來往之動態，以避免事故
    之發生，是按其情形並無不能注意之情事，詎竟疏未注意，未在路口暫停讓自其
    右方駛來之告訴人車輛優先通行，且未減速慢行，即貿然駛入巷口，因而肇生本
    件車禍，其有過失甚明。另台灣省桃園縣區車輛行車事故鑑定委員會亦同此認定
    ，有該會九十府車鑑桃字第九Ｏ一四四五號鑑定意見書附卷足憑。雖告訴人乙○○駕車行經無號誌交叉路口亦未減速慢行，與有過失，終不能解免被告過失之罪
    責。本件事證明確，被告犯行，堪予認定。
二、核被告之行為，係犯刑法第二百八十四條第一項前段過失傷害罪名。被告以一過
    失行為造成告訴人乙○○、甲○○、丙○○三人受有前述傷害，為想像競合犯，
    應依刑法第五十五條規定，從一重論處。爰審酌被告與被害人雙方之過失程度，
    被害人受傷情形、被告犯罪後迄未與被害人達成和解等一切情狀，量處如主文所
    示之刑，並諭知易科罰金之折算標準。
三、據上論斷，應依刑事訴訟法第二百九十九條第一項前段、刑法第二百八十四條第
    一項前段、第五十五條、第四十一條第一項前段、罰金罰鍰提高標準條例第一條
    前段、第二條，判決如主文。
本案經檢察官羅秀蓮到庭執行職務。
中　　　華　　　民　　　國　　　九十一　　　年　　五　　月　　二十八　日
                                  臺灣桃園地方法院刑事第四庭
                                      法　官
右正本證明與原本無異
如不服本判決書應於送達後十日內向本院提出上訴狀
                                      書記官　　□　□　□
中　　　華　　　民　　　國　　　八十　　　　年　　□□　　月　　□□　　日
